---
title: "Installation librairie R - DER"
author: "Guillaume Boucher"
date: "2023-02-01"
output: pdf_document
urlcolor: blue
---

```{r setup, include=FALSE}
knitr::opts_chunk$set(echo = TRUE)
```

## Applications nécessaires

Si l'une ou l'autres des applications ci-dessous n'est pas disponible, veuillez faire une demande au *Services clientèles* de l'INESSS à l'adresse `services.clientele@inesss.qc.ca` .

-   R (<https://cloud.r-project.org/>)
-   RStudio ([https://posit.co/download/rstudio-desktop/)](https://posit.co/download/rstudio-desktop/))

## Première installation

Pour installer une librairie R, il est préférable de redémarrer RStudio pour s'assurer qu'aucune librairie n'est utilisée.\newline Pour la première installation de la librairie R `DER.inesss`, inscrire le code ci-dessous dans la console (par défaut en bas à gauche de RStudio).

```{r, eval=FALSE}
install.packages("remotes")
remotes::install_local("J:/GRP/A/5/A/Commun/0 Outils/Librairies R/DER.inesss.tar.gz",
                       upgrade = "never")
```

## Mise à jour

Pour une mise à jour, il est préférable de redémarrer RStudio pour s'assurer qu'aucune librairie n'est utilisée.\newline Cliquer sur `Addins` dans la barre de menu du haut et sélectionner `DER.inesss - Mise à jour`.
