---
title: "Calcul de l'âge en divisant par 365"
author: "Guillaume Boucher"
output: rmarkdown::html_vignette
vignette: >
  %\VignetteIndexEntry{Calcul-de-lage-en-divisant-par-365}
  %\VignetteEngine{knitr::rmarkdown}
  %\VignetteEncoding{UTF-8}
---

```{r, include = FALSE}
knitr::opts_chunk$set(
  collapse = TRUE,
  comment = "#>"
)
library(inesss)
library(lubridate)
```

# Introduction
Ce document explique pourquoi diviser par 365 jours permet de calculer l'âge d'une manière efficace et quelle est sa limite.

# Diviser par `365.25` est une erreur
Puisqu'une année complète contient 365 (3/4) ou 366 jours (1/4), diviser par 365.25 est donc une erreur environ 3 fois sur 4.
```{r}
date_naissance <- as.Date("2001-01-01")
age <- vector("integer", 10)
for (i in 1:10) {
  date_age <- as.Date(paste0(2001 + i,"-01-01"))  # date à laquelle on veut calculer l'âge
  age[i] <- as.integer((date_age - date_naissance) / 365.25)
  names(age)[i] <- paste0(2001 + i,"-01-01")
}
age
```
Le résultat ci-dessus devrait être un vecteur allant de 1 à 10. On remarque qu'il n'y a que deux bonnes valeurs, l'année 2005-01-01 indiquant 4 ans et l'année 2009-01-01 indiquant 8 ans.

# Diviser par `365`

## Avantages
Puisque les dates sont considérées comme des nombres entiers, diviser par 365 est nécessairement l'opération la plus rapide.

## Désavantages
Puisqu'il y a une année sur quatre où il y a 366 jours, diviser par 365 donne un surplus.
```{r}
as.numeric((as.Date("2101-01-01") - as.Date("2001-01-01")) / 365)  # 100 ans à partir de 2001-01-01
as.numeric((as.Date("2100-01-01") - as.Date("2000-01-01")) / 365)  # 100 ans à partir de 2000-01-01
```
On remarque que sur 100 ans, nous avons au maximum un surplus de `0.0685`. Puisque l'âge revient à arrondir à l'entier inférieur, il faut trouver à quel moment ce surplus est plus grand ou égal à 1.
```{r}
date_naissance <- as.Date("2000-01-01")  # Date de naissance
date_age <- as.Date(paste0(year(date_naissance) + 1L,"-01-01"))  # Date où l'on calcule l'âge
age <- as.integer((date_age - date_naissance) / 365L)  # Âge à la date "date_age"
verif_age <- 1L  # Valeur que "age" devrait avoir
# Trouver à quel moment le calcul de l'âge ne fonctionne plus
i <- 2L
while (age == verif_age) {
  date_age <- as.Date(paste0(year(date_naissance) + i,"-01-01"))  # Date où l'on calcule l'âge
  age <- as.integer((date_age - date_naissance) / 365L)  # Âge à la date "date_age"
  verif_age <- i  # Valeur recherchée
  i <- i + 1L
}
c(`Trouvée` = age, `Recherchée` = verif_age)
```
L'âge serait de 1506 ans alors qu'on devrait avoir 1505 ans.

# Conclusion
Diviser par 365 est la méthode la plus facile à comprendre et la plus efficace lorsqu'on veut calculer l'âge d'une personne ayant 1505 ans et moins...
