---
title: "SQL_usage_statistics1"
output: rmarkdown::html_vignette
vignette: >
  %\VignetteIndexEntry{SQL_usage_statistics1}
  %\VignetteEngine{knitr::rmarkdown}
  %\VignetteEncoding{UTF-8}
---

```{r, include = FALSE}
knitr::opts_chunk$set(
  collapse = TRUE,
  comment = "#>"
)
```

```{r setup, echo=FALSE}
library(inesss)
fcts <- SQL_usage_statistics1_fcts_int()$sql_query_code
```

Statistiques générales d'utilisation pour une ou des années civile.

### Arguments

* **`years`** : Année(s) à analyser. Une ou deux valeurs à inscrire, soit le début et la fin de la période d'analyse. Une valeur implique une seule année d'analyse.
* **`code_var`** : Sélection d'un type de variable entre `"AHFS"`, `"DC"` ou `"DIN"`.
  + `AHFS` : Code de classe AHFS.
  + `DC` : Code dénomination commune.
  + `DIN` : Code d'identification du médicament.
* **`codes`** : Code(s) à analyser.

### Détails


### Exemple `code_var = "DC"`

```{r, eval=FALSE}
SQL_usage_statistics1(..., years = c(2018, 2019),
                      code_var = "DC",
                      codes = c(47092, 47135))
```
```{r, echo=FALSE}
cat(fcts(years = 2018:2019, code_var = "DC", codes = c(47092, 47135)))
```

### Exemple `code_var = "DIN"`

```{r, eval=FALSE}
SQL_usage_statistics1(..., years = c(2015),
                      code_var = "DIN",
                      codes = c("code1", "code2", "code3"))
```
```{r, echo=FALSE}
cat(fcts(years = 2015, code_var = "DIN", codes = c("code1", "code2", "code3")))
```

### Exemple `code_var = "AHFS"`

Code de classe seulement :
```{r, eval=FALSE}
SQL_usage_statistics1(..., years = c(2015, 2019),
                      code_var = "AHFS",
                      codes = c("04", "08", "60"))
```
```{r, echo=FALSE}
cat(fcts(years = c(2015,2019), code_var = "AHFS", codes = c("04", "08", "60")))
```

Code de classe, de sous-classe et de sous-sous-classe :
```{r, eval=FALSE}
SQL_usage_statistics1(..., years = c(2015, 2019),
                      code_var = "AHFS",
                      codes = c("041208", "081208", "606054"))
```
```{r, echo=FALSE}
cat(fcts(years = c(2015, 2019), code_var = "AHFS", codes = c("041208", "081208", "606054")))
```

























