---
title: "SQL_comorbidity"
output:
  rmarkdown::html_vignette:
    number_sections: true
    toc: true
vignette: >
  %\VignetteIndexEntry{SQL_comorbidity}
  %\VignetteEngine{knitr::rmarkdown}
  %\VignetteEncoding{UTF-8}
---

```{r, include = FALSE}
knitr::opts_chunk$set(
  collapse = TRUE,
  comment = "#>",
  echo = FALSE
)
```

```{r setup, message=FALSE, warning=FALSE}
### Packages
library(inesss)
library(lubridate)
library(data.table)
library(kableExtra)
library(readxl)

```

# Arguments utilisés
Liste des arguments utilisés pour les exemples.
```{r, echo=TRUE}
ID = 'ID'
DATE_INDEX = 'DATE_INDEX'
Dx_table = 'Combine_Dx_CCI_INSPQ18'
CIM = c('CIM9', 'CIM10')
scores = 'CCI_INSPQ_2018_CIM10'
lookup = 2
n1 = 30; n2 = 730
dt_source = c('V_DIAGN_SEJ_HOSP_CM',
              'V_SEJ_SERV_HOSP_CM',
              'V_EPISO_SOIN_DURG_CM',
              'I_SMOD_SERV_MD_CM')
dt_desc = list(V_DIAGN_SEJ_HOSP_CM = 'MEDECHO',
               V_SEJ_SERV_HOSP_CM = 'MEDECHO',
               V_EPISO_SOIN_DURG_CM = 'BDCU',
               I_SMOD_SERV_MD_CM = 'SMOD')
confirm_sourc = list(MEDECHO = 1,
                     BDCU = 2,
                     SMOD = 2)
obstetric_exclu = TRUE
exclu_diagn = c('drug', 'ld')
keep_confirm_data = TRUE
```


<p style="page-break-before: always">
<p style="margin-bottom:3cm">


# Arrangement de la table
* Sélectionner les colonnes nécessaires.
* Sélectionner la première date de référence (la plus ancienne) s'il y en a plusieurs pour un même individu.
* Supprimer les observations où le numéro d'identification ou la date de référence sont absents.

**AVANT**
```{r}
dt <- inesss:::vignettes_datas$SQL_comorbidity$`1-unique`
dt[]
```

**APRÈS**
```{r}
### Arranger dataset
if (!is.data.table(dt)) {  # convertir data.table
  dt <- setDT(dt)
}
dt <- dt[, c(ID, DATE_INDEX), with = FALSE]  # sélection des colonnes
setnames(dt, names(dt), c("ID", "DATE_INDEX"))  # renommer les colonnes
setkey(dt)  # tri ID+DATE_INDEX
if (!lubridate::is.Date(dt$DATE_INDEX)) {  # Convertir au format DATE la colonne DATE_INDEX
  dt[, DATE_INDEX := lubridate::as_date(DATE_INDEX)]
}
dt <- dt[complete.cases(dt)]  # Supprimer les NAs
# Conserver la première date index de chaque ID s'ils ne sont pas unique
idx <- rmNA(dt[, .I[.N > 1], .(ID)]$V1)
if (length(idx)) {
  dt <- dt[dt[, .I[1], .(ID)]$V1]
}

### Cohorte d'étude
cohort <- dt$ID
dt[]
```


<p style="page-break-before: always">
<p style="margin-bottom:3cm">


# Sélection des codes de diagnostics

## Dx_table = 'Combine_Dx_CCI_INSPQ18'
Indique le nom de la table à utiliser contenant les codes CIM9 et CIM10. Voici un aperçu des trois premiers éléments :
```{r}
Dx_table <- inesss:::SQL_comorbidity_diagn.select_Dx_table(Dx_table)
Dx_table[1:3]
```

## exclu_diagn = c('drug', 'ld')
Implique que les codes de diagnostics `drug` et `ld` seront exclus de l'analyse.

**AVANT**
```{r}
names(Dx_table)
```
**APRÈS**
```{r}
# Exclusion des diagnostiques
if (!is.null(exclu_diagn)) {
  Dx_table <- Dx_table[!names(Dx_table) %in% exclu_diagn]
}
names(Dx_table)
```

## CIM = c('CIM9', 'CIM10')
Il est possible de choisir entre les codes CIM9, CIM10 ou les deux. Ici on sélectionne les deux types de codes et on va les chercher dans toutes les bases de données `dt_source`. Voici un aperçu des codes recherchés des trois premiers éléments :
```{r}
# CIM9 vs CIM10 -- Filtrer les types de codes si on veut seulement une version
# de classification de code.
if (length(CIM) == 1) {
  for (i in names(Dx_table)) {
    Dx_table[[i]] <- Dx_table[[i]][[CIM]]  # conserver seulement CIM9 ou CIM10
  }
} else {
  for (i in names(Dx_table)) {
    Dx_table[[i]] <- unlist(Dx_table[[i]], use.names = FALSE)  # grouper CIM9 et CIM10 en un seul vecteur
  }
}
Dx_table[1:3]
```


<p style="page-break-before: always">
<p style="margin-bottom:3cm">


# Sources SQL (`dt_source`)
Extraction des données pour chaque code de diagnostic médical clinique de la table `Dx_table` et pour chaque source `dt_source`.

## V_DIAGN_SEJ_HOSP_CM
Cette structure contient tous les diagnostics associés à un séjour hospitalier.

* `SHOP_NO_INDIV_BEN_BANLS` : Numéro identifiant de manière unique une personne physique qui est un bénéficiaire du service.
* `SHOP_DAT_DEPAR_SEJ_HOSP` : Date où l'usager quitte l'installation vivant ou décédé.
* `SHOP_COD_DIAGN_MDCAL_CLINQ` : Code de diagnostic médical clinique. Pour un système de classification donné, chacun des diagnostics définis selon la terminologie ou la codification de la Classification Internationale des Maladies.
* `SHOP_TYP_DIAGN_SEJ_HOSP` : Le type de diagnostic permet de préciser le genre de diagnostic posé pendant le séjour hospitalier.
  + `A` : Admission.
  + `P` : Principal.
  + `S` : Secondaire.
```{sql, eval=FALSE, echo=TRUE}
select SHOP_NO_INDIV_BEN_BANLS as ID,
       SHOP_DAT_DEPAR_SEJ_HOSP as DATE_DX
from RES_SSS.V_DIAGN_SEJ_HOSP_CM
where SHOP_COD_DIAGN_MDCAL_CLINQ like any (...)
    and SHOP_DAT_DEPAR_SEJ_HOSP between 'debut' and 'fin'
    and SHOP_TYP_DIAGN_SEJ_HOSP in c('A', 'P', 'S');
```

## V_SEJ_SERV_HOSP_CM
Cette structure contient les séjours dans un service effectués par l'individu hospitalisé.

* `SHOP_NO_INDIV_BEN_BANLS` : Numéro identifiant de manière unique une personne physique qui est un bénéficiaire du service.
* `SHOP_DAT_DEPAR_SEJ_HOSP` : Date où l'usager quitte l'installation vivant ou décédé.
* `SHOP_COD_DIAGN_MDCAL_CLINQ` : Code de diagnostic médical clinique. Pour un système de classification donné, chacun des diagnostics définis selon la terminologie ou la codification de la Classification Internationale des Maladies.
```{sql, eval=FALSE, echo=TRUE}
select SHOP_NO_INDIV_BEN_BANLS as ID,
       SHOP_DAT_DEPAR_SEJ_HOSP as DATE_DX
from RES_SSS.V_SEJ_SERV_HOSP_CM
where SHOP_COD_DIAGN_MDCAL_CLINQ like any (...)
    and SHOP_DAT_DEPAR_SEJ_HOSP between 'debut' and 'fin';
```

## V_EPISO_SOIN_DURG_CM
Cette structure contient les épisodes de soins des départements d'urgence de la province.

* `SURG_NO_INDIV_BEN_BANLS` : Numéro identifiant de manière unique une personne physique qui est un bénéficiaire du service.
* `SURG_DH_DEPAR_USAG_DURG` : DateHeure de départ d'un usager de département d'urgence. Cet élément correspond au moment où l'usager quitte physiquement l'urgence. Il correspond donc à la fin de tout traitement dans l'épisode de soins concerné.
* `SURG_COD_DIAGN_MDCAL_CLINQ` : Code de diagnostic médical clinique. Pour un système de classification donné, chacun des diagnostics définis selon la terminologie ou la codification de la Classification Internationale des Maladies.
```{sql, eval=FALSE, echo=TRUE}
select SURG_NO_INDIV_BEN_BANLS as ID,
       SURG_DH_DEPAR_USAG_DURG as DATE_DX
from RES_SSS.V_EPISO_SOIN_DURG_CM
where SURG_COD_DIAGN_MDCAL_CLINQ like any (...)
    and SURG_DH_DEPAR_USAG_DURG between To_Date('debut') and To_Date('fin');
```

## I_SMOD_SERV_MD_CM
Cette vue retourne différentes informations se rapportant aux Services rendus à l'acte par des médecins.

* `SMOD_NO_INDIV_BEN_BANLS` : Numéro identifiant de manière unique une personne physique qui est un bénéficiaire du service.
* `SMOD_DAT_SERV` : Date à laquelle l'acte a été posé ou date à laquelle le service a été rendu par le dispensateur.
* `SMOD_COD_DIAGN_PRIMR` : Code de diagnostic médical clinique. Pour un système de classification donné, chacun des diagnostics définis selon la terminologie ou la codification de la Classification Internationale des Maladies.
* `SMOD_COD_STA_DECIS` : Code de statut de décision.
  + `PAY` : Payé.
```{sql, eval=FALSE, echo=TRUE}
select SMOD_NO_INDIV_BEN_BANLS as ID,
       SMOD_DAT_SERV as DATE_DX
from PROD.I_SMOD_SERV_MD_C
where SMOD_COD_DIAGN_PRIMR like any (...)
    and SMOD_COD_STA_DECIS = 'PAY'
    and SMOD_DAT_SERV between 'debut' and 'fin';
```


<p style="page-break-before: always">
<p style="margin-bottom:3cm">


# Filtrer les diagnostics *incohérents*

**Rappel dates de références**
```{r}
dt[]
```
Considérant que :

1. Les dates de références sont comprises entre le 2020-01-01 et le 2020-12-31.
2. `lookup=2` ans. 
3. Au moins un élément de `confirm_sourc` égale 2.

on va donc extraire tous les codes provenant de `Dx_table` entre le 2016-01-02 et le 2020-12-31 pour chaque individu.

> [{`min(DATE_INDEX)`$-$`lookup`$-$`n2`}; {`max(DATE_INDEX)`}]  
> [{2020-01-01$-2$ans$-730$jours}; {2020-12-31}]  
> [2016-01-02; 2020-12-31]

Soustraire `n2` est important, car une date ayant comme valeur 2018-01-01 pourrait être confirmée par une autre date qui la précède ayant comme valeur

> [{2018-01-01$-$`n2`}; {2018-01-01$-$`n1`}]  
> [2016-01-02; 2017-12-02].

Cette extraction implique qu'un individu ayant une date de référence le 2020-01-01 pourrait avoir des dates de diagnostics comprises entre le 2020-01-01 et le 2020-12-31. Puisqu'on cherche des dates antérieures à la date de référence, les dates supérieures à 2020-01-01 doivent être exclues de l'analyse. De la même manière, un individu ayant une date de référence le 2020-12-31 pourrait avoir des dates inférieures à `2020-12-31$-2$ans$-730$jours`.

Puisque les dates inférieures à `DATE_INDEX$-$lookup` servent uniquement à confirmer un autre diagnostic, les diagnostics où `confirm_sourc` égalent 1 et où la date est plus petite que `DATE_INDEX$-$lookup` ne seront pas utilisés. Ils seront donc supprimés de la table d'analyse.

<p style="margin-bottom:1cm">

**AVANT**
```{r}
dt[]
```

**DIAGNOSTICS**
```{r}
DIAGN <- inesss:::vignettes_datas$SQL_comorbidity$`2-filtDx`
DIAGN[]
```

1. La ligne 1 sera supprimée, car `confirm_sourc=list(MEDECHO=1)` et `DATE_DX`<`DATE_INDEX`$-$`lookup`.
2. La ligne 5 sera supprimée, car `DATE_DX`>`DATE_INDEX`.
3. Les lignes 6 et 7 seront supprimées, car `DATE_DX`<`DATE_INDEX`$-$`lookup`$-$`n2`.
4. ID#3 est temporairement exclu de l'analyse, car il n'y a pas de diagnostics à analyser.

**APRÈS**
```{r}
### Filtrer dt pour en faire l'analyse
# Supprimer les diagnostics qui sont pas dans l'intervalle [DATE_INDEX - lookup - n1; DATE_INDEX]
dt <- DIAGN[dt, on = .(ID), nomatch = 0]  # ajouter les diagn aux dates index en conservant seulement les id présent dans DIAGN et dt
dt <- dt[DATE_INDEX %m-% months(lookup*12) - n2 <= DATE_DX & DATE_DX <= DATE_INDEX]  # [index-X{ans}-n2{jours}; index]
setkey(dt, ID, DIAGN, DATE_DX)
# Supprimer les dates < (DATE_INDEX - lookup) dont la source a une confirmation = 1
sourc <- inesss:::comorbidity.confirm_sourc_names(confirm_sourc, 1)
if (length(sourc)) {
  idx <- intersect(
    dt[, .I[SOURCE %in% sourc]],
    dt[, .I[DATE_DX < DATE_INDEX %m-% months(lookup*12)]]
  )
  if (length(idx)) {
    dt <- dt[!idx]
  }
}
dt[]
```


<p style="page-break-before: always">
<p style="margin-bottom:3cm">


# Exclusions Cas Obstétriques (`obstetric_exclu=TRUE`)
Un diagnostic de diabète (`diab`, `diabwc`) ou d'hypertension (`hyp`) enregistré au fichier des hospitalisations à l'intérieur d'une période de 120 jours avant ou de 180 jours après un enregistrement relié à une grossesse ou à un accouchement est considéré comme un diagnostic de type gestationnel. Ce diagnostic est alors supprimé si `obstetric_exclu=TRUE`.

**AVANT**
```{r}
dt <- inesss:::vignettes_datas$SQL_comorbidity$`3.1-Obstetric`
dt[]
```

**DX OBSTETRIC**
```{r}
dt_gross <- inesss:::vignettes_datas$SQL_comorbidity$`3.2-Obstetric`
dt_gross[]
```

Pour qu'un diagnostic le 2019-01-01 soit conservé, il ne faut pas qu'il y ait de cas gestationnel 180 jours avant ou 120 jours après.

> [{2019-01-01$-180$jours}; {2019-01-01$+120$jours}]  
> [2018-07-05; 2019-05-01]

1. ID#1 sera supprimé, car sur la limite 2018-07-05.
2. ID#2 sera supprimé, car sur la limite 2019-05-01.
3. ID#3 conservé, dates aux extrêmes 2018-07-04 et 2019-05-02.
4. ID#4 conservé, car pas de cas gestationnel.

**APRÈS**
```{r}
dt_diab_hyp <- unique(dt[  # un seul cas par ID + DIAGN + DATE
  DIAGN %in% c("diab", "diabwc", "hyp"),  # cas de diabète ou d'hypertension
  .(ID, DATE_DX, DIAGN)  # colonnes
])
dt_gross <- unique(dt_gross[, .(ID, DATE_OBSTE = DATE_DX)])  # un seul cas par ID + DATE
dt_diab_hyp <- dt_gross[dt_diab_hyp, on = .(ID), nomatch = 0]  # combinaison {diab, hyp} + {obstetric}
dt_diab_hyp <- dt_diab_hyp[  # supprimer les diagn qui ont au moins un cas de grossesse [-120; 180] jours.
  !is.na(DATE_OBSTE) &  # n'a pas de cas de grosseses
    DATE_OBSTE + 180 >= DATE_DX & DATE_DX >= DATE_OBSTE - 120  # cas où l'obstetric annule le diab ou l'hyp
]
dt_diab_hyp <- unique(dt_diab_hyp[, .(ID, DATE_DX, DIAGN)])  # un seul cas par date et diagn
dt <- dt[!dt_diab_hyp, on = .(ID, DATE_DX, DIAGN)]  # exclure de dt les observations qui sont présentes dans dt_diab_hyp
dt[]
```

## Codes de diagnostics de type gestationnel
Les arguments `CIM` et `dt_sourc` sont utilisés de la même manière que décrit précédemment.
```{r}
Obstetrics_Dx$obstetric
```


<p style="page-break-before: always">
<p style="margin-bottom:3cm">


# Priorisation des sources
Si différentes sources indiquent une même date pour un même diagnostic, on priorise la source où `confirm_sourc` égale 1, puis 2.
```{r, echo=TRUE}
confirm_sourc = list(MEDECHO = 1, BDCU = 2, SMOD = 2)
```

**AVANT**
```{r}
dt <- inesss:::vignettes_datas$SQL_comorbidity$`4-priorSourc`
dt[]
```
**APRÈS**
```{r}
for (desc in names(confirm_sourc)) {  # Trier les données selon l'importance des sources
  dt[SOURCE == desc, tri := confirm_sourc[[desc]]]
}
setkey(dt, ID, DIAGN, DATE_DX, tri, SOURCE)
dt[, tri := NULL]
dt[]
```


<p style="page-break-before: always">
<p style="margin-bottom:3cm">


# Dx < DATE_DX $-$ lookup
La table d'analyse peut contenir des dates qui sont inférieures à la période d'étude. Si la période d'étude est entre le 2018-01-01 et le 2019-12-31, on ne veut pas qu'une date en 2016 ou 2017 confirme une autre date de cette même période. On veut plutôt que les dates en 2018 ou 2019 confirment celles en 2016 ou 2017.  
On va donc vérifier quelles sont les dates en 2018 ou 2019 (période d'étude) qui confirment une date en 2016 ou 2017 (avant la période d'étude). Dans un but d'optimisation, seule la première date confirmée sera conservée.

**AVANT**
```{r}
dt <- inesss:::vignettes_datas$SQL_comorbidity$`5-filtConfirm`
dt[]
```
Sachant que `n1=30` et `n2=730`

1. Ligne2 confirme Ligne1, mais les deux précèdent la période d'étude.
2. Ligne3 confirme Ligne1
3. Ligne4 confirme Ligne2, mais on conservera seulement Ligne1.
4. Ligne7 confirme Ligne5
5. Ligne9 et Ligne10 ne confirment pas Ligne8.

**APRÈS**
```{r}
dt[, row := 1:nrow(dt)]
dates_b4 <- dt[DATE_DX < DATE_INDEX %m-% months(lookup*12)]
if (nrow(dates_b4)) {
  dates_after <- dt[DATE_DX >= DATE_INDEX %m-% months(lookup*12), .(ID, DATE_DX2 = DATE_DX, DIAGN, row2 = row)]
  dates_b4 <- dates_after[dates_b4, on = .(ID, DIAGN), allow.cartesian = TRUE, nomatch = 0]
  dates_b4 <- dates_b4[DATE_DX + n2 >= DATE_DX2]
  dates_b4[, confirm := DATE_DX2 - DATE_DX]
  dates_b4 <- dates_b4[n1 <= confirm & confirm <= n2]
  if (nrow(dates_b4)) {
    dates_b4 <- dates_b4[dates_b4[, .I[1], .(ID, DIAGN)]$V1]
    dt <- dt[sunique(c(dates_after$row2, dates_b4$row))]
    dt[, row := NULL]
  }
}
dt[]
```


<p style="page-break-before: always">
<p style="margin-bottom:3cm">


# Confirmation des diagnostics
Si `keep_confirm_data=TRUE`, la table de confirmation est accessible via les attributs (`attributes()`).

## MEDECHO (1)
Les sources ayant `confirm_sourc=1` sont utilisées directement.

**AVANT**
```{r}
dt <- inesss:::vignettes_datas$SQL_comorbidity$`6.1-conf`
dt[]
```

**APRÈS**
```{r}
dt[, DATE_DX := as.integer(DATE_DX)]
dt <- inesss:::comorbidity.confirm_diagn(dt, n1, n2, confirm_sourc)
dt[]
```

## BDCU et SMOD (2)
Les sources ayant `confirm_sourc=2` doivent être confirmées.

**AVANT**
```{r}
dt <- inesss:::vignettes_datas$SQL_comorbidity$`6.2-conf`
dt[]
```

**APRÈS**
```{r}
dt[, DATE_DX := as.integer(DATE_DX)]
dt <- inesss:::comorbidity.confirm_diagn(dt, n1, n2, confirm_sourc)
dt[]
```

## MEDECHO (1), BDCU (2) et SMOD (2)
MEDECHO peut confirmer la date d'un BDCU ou d'un SMOD.

**AVANT**
```{r}
dt <- inesss:::vignettes_datas$SQL_comorbidity$`6.3-conf`
dt[]
```

**APRÈS**
```{r}
dt[, DATE_DX := as.integer(DATE_DX)]
dt <- inesss:::comorbidity.confirm_diagn(dt, n1, n2, confirm_sourc)
dt[]
```


<p style="page-break-before: always">
<p style="margin-bottom:3cm">


# Poids des diagnostics
L'argument `scores` permet de choisir la table des poids des diagnostics à utiliser.

**AVANT**
```{r}
dt[DIAGN == "diab", DIAGN := "aids"]
dt[DIAGN == "hyp", DIAGN := "metacanc"]
dt[DIAGN == "diabwc", DIAGN := "fed"]
dt[]
```

**CCI_INSPQ_2018_CIM10**
```{r}
ComorbidityWeights$CCI_INSPQ_2018_CIM10
```

**APRÈS**
```{r}
dt <- inesss::ComorbidityWeights[[scores]][, .(DIAGN = DIAGN_CODE, POIDS)][dt, on = .(DIAGN)]
dt[]
```

Arrangement de la table pour avoir une colonne par diagnostic
```{r}
dt <- dcast(dt, ID ~ DIAGN, value.var = "POIDS")
dt <- inesss:::replace_NA_in_dt(dt, 0L)
dt[]
```


<p style="page-break-before: always">
<p style="margin-bottom:3cm">


# Nombre de diagnostics (Dx)
Compter le nombre de diagnostics peut être utile dans le cas où il y aurait des poids de zéro (0). Permet de différencier deux individus où l'un a un *score* de zéro parce qu'il n'a pas de diagnostics et l'autre parce que les diagnostics qu'il a ont des poids de zéro.  
La colonne `nDx` sera ajoutée à la fin complètement, après le calcul des *scores*.

**AVANT le calcul du nombre de Dx**
```{r}
dt <- inesss:::vignettes_datas$SQL_comorbidity$`8-nDx`
dt[]
```

**APRÈS avoir calculé le nombre de Dx**
```{r}
Dx_par_id <- dt[, .(nDx = .N), .(ID)]
Dx_par_id[]
```


<p style="page-break-before: always">
<p style="margin-bottom:3cm">


# Calcul des *scores*
Ajout de tous les diagnostics présents dans `Dx_table='Combine_Dx_CCI_INSPQ18'` en excluant `exclu_diagn=c('drug','ld')`.  
Puisque la table des codes de diagnostics utilisée est `Combine_Dx_CCI_INSPQ18`, calcul du *score* pour `Charlson_Dx_CCI_INSPQ18`, `Elixhauser_Dx_CCI_INSPQ18` et les deux combinés.  
Le *score* est la somme des poids de chaque diagnostic.

**AVANT**
```{r}
dt <- inesss:::vignettes_datas$SQL_comorbidity$`7-poids`
dt[]
```

**APRÈS**
```{r}
Dx_table_name <- "Combine_Dx_CCI_INSPQ18"  # argument nécessaire

### Ajouter les colonnes manquantes - sauf exclusions
cols <- names(Dx_table)
if (!is.null(exclu_diagn)) {
  cols <- cols[!cols %in% exclu_diagn]
}
for (col in cols) {
  if (!col %in% names(dt)) {
    dt[, (col) := 0L]
  }
}

### Calcul du score
if (Dx_table_name == "Combine_Dx_CCI_INSPQ18") {
  charl_cols <- names(inesss::Charlson_Dx_CCI_INSPQ18)
  elix_cols <- names(inesss::Elixhauser_Dx_CCI_INSPQ18)
  comb_cols <- names(inesss::Combine_Dx_CCI_INSPQ18)
  if (!is.null(exclu_diagn)) {
    charl_cols <- charl_cols[!charl_cols %in% exclu_diagn]
    elix_cols <- elix_cols[!elix_cols %in% exclu_diagn]
    comb_cols <- comb_cols[!comb_cols %in% exclu_diagn]
  }
  dt[, Charlson_Dx_CCI_INSPQ18 := rowSums(dt[, charl_cols, with = FALSE])]
  dt[, Elixhauser_Dx_CCI_INSPQ18 := rowSums(dt[, elix_cols, with = FALSE])]
  dt[, Combine_Dx_CCI_INSPQ18 := rowSums(dt[, comb_cols, with = FALSE])]
  setcolorder(dt, c("ID", "Combine_Dx_CCI_INSPQ18", "Charlson_Dx_CCI_INSPQ18", "Elixhauser_Dx_CCI_INSPQ18", cols))
} else {
  score_cols <- names(Dx_table)
  if (is.null(exclu_diagn)) {
    score_cols <- score_cols[!score_cols %in% exclu_diagn]
  }
  dt[, (Dx_table_name) := rowSums(dt[, score_cols, with = FALSE])]
  setcolorder(dt, c("ID", Dx_table_name, cols))
}

dt[]
```


<p style="page-break-before: always">
<p style="margin-bottom:3cm">


# Ajouts des individus manquants
Les individus de la cohorte d'étude qui ne sont pas dans le tableau d'analyse ont en fait un *score* de zéro. Ces individus sont manuellement ajoutés.

**AVANT**
```{r}
cols <- names(dt)
dt[, nDx := 6]
setcolorder(dt, c(cols[1], "nDx", cols[2:34]))
dt[]
```

**APRÈS**
```{r}
cohort <- 1:3
ids_2_add <- cohort[!cohort %in% dt$ID]
if (length(ids_2_add)) {
  dt <- rbind(dt, data.table(ID = ids_2_add), fill = TRUE)
  # Remplacer les NA par 0
  for (col in names(dt)[names(dt) != "ID"]) {
    set(dt, which(is.na(dt[[col]])), col, 0L)
  }
}
setkey(dt, ID)
dt[]
```
